【裁判字號】    95,交聲更,3
【裁判日期】    951124
【裁判案由】    違反道路交通管理處罰條例聲明異議
【裁判全文】
臺灣苗栗地方法院交通事件裁定         95年度交聲更字第3號
移
異  議   人  乙○○
       原名邱景川）身分證統.
上列異議人因違反道路交通管理處罰條例案件，對於台北市交通
事件裁決所於中華民國94年12月26日以北市裁三字第裁22-KAA31
6645號所為之處罰（原舉發案號：雲林縣警察局90年9 月4 日雲
警交字第KAA316645 號），聲明異議，本院裁定後，經臺灣高等
法院臺中分院撤銷發回本院，本院裁定如左：
    主  文
異議駁回。
    理  由
一、程序方面：
（一）本件異議人就上述裁決所之處罰聲明異議時，因與另一裁
      決（台北市交通事件裁決所【下稱台北裁決所】94年12月
      26日北市裁三字第裁22-I 00000000 號裁決，下稱另案裁
      決）之異議於同份文件中提出（見本院95年交聲字第82號
      卷【下稱前審卷】第5 頁），致台北裁決所僅將另案裁決
      送交本院處理（另分本院95年交聲字第81號案件處理，此
      經本院調閱該案卷查核屬實），漏未將本案送交本院。案
      經本院函請台北裁決所已於95年2 月24日以北市裁四字第
      09 531451500號移送書補正移送前來，有該移送書在卷可
      憑（前審卷第30頁）。因原先漏未送交係可歸責台北裁決
      所，不應因此影響異議人之異議權利，故上述移送補正，
      應認為已使本件異議於程式上合法（前案經抗告後，亦未
      經臺灣高等法院臺中分院【下稱台中高分院】就此為指摘
      ）。
（二）本件異議人於異議狀中雖提及本案已於91年3 月22日向本
      院有所陳述，並檢附本院90年度交聲字第99號傳票乙張以
      供參考（前審卷第5 、7 頁），惟經本院內部查詢結果，
      並未曾有本案處罰之聲明異議案件於本院繫屬（前審卷第
      25頁），且本院90年度交聲字第99號案件已經核准銷毀在
      案，有95年院信資審第3053號核准銷毀文號可查（本院卷
      第8 頁）。又本案遲至94年12月26日始為裁處（詳如後述
      ），異議人實無可能於91年3 月22日就本案向本院有所陳
      述（較有可能的情形是異議人於他案審理中向本院陳述關
      於本案之情形，見本院95年交聲字第82號裁定所附筆錄，
      前審卷第53頁背面），故本案應無重複聲明異議之情形。
（三）本件異議人違規行為之時間為90年9 月4 日12時50分，此
      為本案之裁決書所記載甚明（前案卷第31頁）。而台北市
      裁決所就本案之裁處時間為94年12月26日，此同為上述裁
      決書所明確記載。故本件自違規行為起至裁處之時止，已
      4 年有餘。依95年2 月5 日生效施行之行政罰法第27條第
      1 項規定：「行政罰之裁處權，因3 年期間之經過而消滅
      。」及同法第45條第1 、2 項規定：行政罰法原則上施行
      前未經裁處之案件均有適用，但時效應自行政罰法施行之
      日起算，本案之3 年時效應自95年2 月5 日起算，因此本
      案雖然裁處猶豫期間長達4 年有餘，但依法仍未罹於時效
      ，其裁處並未違反時效規定。
（四）以上均為本院依職權應予查明之事項，故先予認定敘明。
二、實體方面：
    本件異議意旨略以：異議人於本案中之所以「闖紅燈」，係
    因為遭前車搶道擋住，於行進中號誌燈由綠燈轉為紅燈，故
    異議人並非有意闖紅燈，應撤銷原處罰，改為不罰等語。前
    經本院裁定異議駁回，於裁定理由中第3 點記載：原處分係
    經拍照逕行舉發等語，異議人即以警方未提出舉發照片為由
    ，提起抗告，經台中高分院撤銷原裁定，於裁定中指示：應
    向警方調取舉發照片，以使異議人心服。經查：
（一）本院原裁定（即95年度交聲字第82號裁定）理由第3 點雖
      記載原處分係經拍照逕行舉發，惟經本院詳閱本案裁決書
      及舉發通知單（前審卷第31、32頁），均無此字樣之記載
      ，是本院原裁定之上述記載，應係誤載。另經本院向原舉
      發單位即雲林縣警察局斗六分局調取本案舉發照片時，該
      局亦表示本案係當場攔停舉發案件，並無採證照片可供參
      考，此有該局95年9 月7 日斗六警交字第0950011254號函
      在卷可憑（本院卷第13頁）。此外，當場攔停舉發案件無
      需照片佐證乙事，也經台北裁決所向本院陳明有違反道路
      交通管理事件統一裁罰基準及處理細則第11條規定，以為
      法規上之依據，此有台北裁決所95年9 月20日北市裁三字
      第0954 1195700號函可供參考（本院卷第19、20頁）。
（二）在本案欠缺舉發照片佐證之情形下，當時舉發之警員成為
      唯一可供查證之證據方法。為此，本院傳喚當時舉發之3
      位警員甲○○、丁○○、丙○○到庭就舉發情形作證。3
      位警員均一致具結指證：當時異議人確有直接闖紅燈之情
      形，卻無異議人所述「遭前車擋住以致於行進中號誌燈由
      綠燈轉為紅燈」之情節（本院卷第27- 34頁）。又3 位證
      人就當時舉發情形之證述，在主要情節上，確屬相互符合
      ，至於細節上略有出入，應係時間相隔過久使然，而不影
      響其證言之可信度。異議人雖又質疑3 位證人原均屬同1
      單位，容易相互串證，惟此僅為異議人之主觀臆測，並未
      據其提出相關證據以實其說，更何況，異議人亦自承與3
      位證人先前均無恩怨糾紛，其等3 人實無故意誣陷或故意
      隱瞞有利異議人情事之可能，故其此部份質疑，亦不足為
      有利於異議人之認定。
（三）綜上所述，本件異議為無理由，應予駁回。
三、依道路交通案件處理辦法第19條裁定如主文。
中    華    民    國    95    年    11    月    24    日
                  交通法庭法  官  蔡 志 宏
以上正本證明與原本無異。
如不服本裁定，應於裁定送達後5日內向本院提出抗告狀。
                          書記官  楊 慧 萍
中    華    民    國    95    年    11    月    27    日


司法院資訊處製作；財團法人民間司法改革基金會備份。
